臺灣高等法院高雄分院刑事判決　　　　99年度上訴字第1900號
上　訴　人
即　被　告　黃冠智
上列上訴人因毒品危害防制條例案件，不服臺灣高雄地方法院99
年度審訴字第2514號中華民國99年9 月30日第一審判決（起訴案
號：臺灣高雄地方法院檢察署99年度毒偵字第3485號），提起上
訴，本院判決如下：
     主  文
上訴駁回。
     理  由
一、按不服地方法院之第一審判決而上訴者，須提出上訴書狀，
    並應敘述具體理由，上訴書狀未敘述上訴理由者，應於上訴
    期間屆滿後20日內補提理由書於原審法院。逾期未補提者，
    原審法院應定期間先命補正。但上訴書狀已敘述理由，惟所
    敘述者非屬具體理由，則屬不符上訴之法定程式，由第二審
    法院以其上訴不合法律上程式，判決駁回，不生定期命補正
    之問題，刑事訴訟法第350 條第1 項、第361 條、第362 條
    、第367 條定有明文。
二、按上開所稱具體理由，係指須就不服之判決為具體之指摘而
    言，如僅泛稱原判決認事用法不當或採證違法、判決不公等
    ，均非具體理由（法院辦理刑事訴訟案件應行注意事項第16
    2 點參照）；復按所謂具體理由，必係依據卷內既有訴訟資
    料或提出新事證，指摘或表明第一審判決有何採證認事、用
    法或量刑等足以影響判決本旨之不當或違法，而構成應予撤
    銷之具體事由，始克當之（例如：依憑證據法則具體指出所
    採證據何以不具證據能力，或依憑卷證資料，明確指出所為
    證據證明力之判斷如何違背經驗、論理法則）；倘僅泛言原
    判決認定事實錯誤、違背法令、量刑失之過重或輕縱，而未
    依上揭意旨指出具體事由，或形式上雖已指出具體事由，然
    該事由縱使屬實，亦不足以認為原判決有何不當或違法者（
    例如：對不具有調查必要性之證據，法院未依聲請調查亦未
    說明理由，或援用證據不當，但除去該證據仍應為同一事實
    之認定），皆難謂係具體理由，俾與第二審上訴制度旨在請
    求第二審法院撤銷、變更第一審不當或違法之判決，以實現
    個案救濟之立法目的相契合，並節制濫行上訴」（最高法院
    97年度台上字第892 號判決意旨參照）。是如上訴理由書狀
    並未依據卷內訴訟資料，具體指摘原判決認事用法有何違法
    或不當之情形，即屬上訴未敘述具體理由。
三、上訴人即被告黃冠智因犯毒品危害防制條例第10條第1 、2
    項之施用第一、二級毒品罪，經原審各判處有期徒刑8 月、
    5 月，應執行有期徒刑1 年在案。經被告於99年10月18日具
    狀上訴，僅載：「理由容後再補」，嗣於99年11月4 日具狀
    提起上訴理由狀，略以：「被告犯後已有心改過，接受美沙
    冬之治療，請准予緩起訴讓被告繼續接受美沙冬治療。又被
    告現經營由父親退休金所開設之店，及照顧健康不佳之父親
    ，請再給予被告一次機會，並提出被告就醫診斷證明書2 份
    及被告之父就醫診斷證明書1 份」云云。
四、按關於刑之量定，係實體法上賦予法院得為自由裁量之事項
    ，倘其未有逾越法律所規定之範圍，或濫用其權限，即不得
    任意指摘為違法（最高法院75年台上字第7033號判例要旨足
    參）。原判決審酌被告黃冠智前因施用毒品案件，迭經觀察
    、勒戒、強制戒治及法院科刑判決後，竟再為本件犯行，足
    見其惡習已深，且戒絕毒癮之意志不堅，未能體悟施用毒品
    對自己、家人造成之傷害及社會之負擔，自屬可議；參以被
    告犯後坦承犯行，且施用毒品本質上係屬戕害自身健康之行
    為，尚未直接危害他人，反社會性程度應屬較低，及其智識
    程度、生活情況等一切情狀，分別量處如上所示之刑及定其
    應執行之刑，經核尚屬允當，於法並無不合。又附命完成戒
    癮治療之緩起訴處分，係由檢察官依刑事訴訟法第253 條之
    1 第1 項、第253 條之2 之規定為之，此參毒品危害防制條
    例第24條第1 項規定自明，則被告上訴理由所陳請求本院「
    准予緩起訴再接受美沙冬治療」云云，顯有誤會上開規定之
    情。至於被告上訴理由所述其他部分，及被告上訴提出之醫
    院診斷證明書，均屬被告犯後關於戒毒治療及其工作、家庭
    狀況等情，均難據此憑認原判決關於量刑自由裁量之行使，
    有何未合乎法律之目的，違背內部性界限，而屬權利濫用之
    違法，或違反比例原則、平等原則、公平正義等法則。
五、綜上所述，被告黃冠智形式上提出之上開上訴理由，不足以
    認為原判決關於量刑之自由裁量行使，有何未合乎法律之目
    的，違背內部性界限，而屬權利濫用之違法，或違反比例原
    則、平等原則、公平正義等法則，而構成應予撤銷之具體事
    由，且被告於上訴期間屆滿後之20日內（被告於99年10月8
    日收受原審判決，見原審卷第43頁），未再補提其他上訴具
    體理由，則被告之上訴自與刑事訴訟法第361 條第2 項所稱
    「具體理由」顯非相當，足認被告之上訴，違背法律上之程
    式，爰不經言詞辯論，逕行判決駁回上訴。
據上論斷，應依刑事訴訟法第367 條前段、第372 條，判決如主
文。
中    華    民    國    100     年    1   月    11    日
              刑事第三庭    審判長法  官  莊崑山
                                  法  官  唐照明
                                  法  官  張意聰
以上正本證明與原本無異。
本判決關於施用第二級毒品部分，不得上訴。
如不服本判決關於施用第一級毒品部分，應於收受本判決後10日
內向本院提出上訴書狀，其未敘述上訴理由者，並得於提起上訴
後10日內向本院補提理由書狀（均須按他造當事人之人數附繕本
）「切勿逕送上級法院」。
中    華    民    國   100    年    1     月    11    日
                                  書記官  陳金卿